臺灣基隆地方法院基隆簡易庭民事判決
111年度基簡字第833號
原      告  聯安保全股份有限公司

法定代理人 李偉鳴    
訴訟代理人  楊政熹  
原      告  聯安公寓大廈管理維護股份有限公司

法定代理人  李偉鳴  
訴訟代理人  楊明德  
被      告  城上城社區管理委員會

法定代理人  高庸    
訴訟代理人  陳佳欣  
            游晉觀  
            陳建銘  
上列當事人間請求給付服務費事件，本院於民國111年11月22日
言詞辯論終結，判決如下：
    主  文
被告應給付原告聯安保全股份有限公司新臺幣(下同)6萬6,000元
、給付原告聯安公寓大廈管理維護股份有限公司13萬2,000元及
均自111年7月1日起至清償日止，按年息5%計算之利息。
原告其餘之訴駁回。
訴訟費用2,100元由被告負擔。
本判決第1項得假執行。但被告如分別以6萬6,000元、13萬2,000
元為原告聯安保全股份有限公司、聯安公寓大廈管理維護股份有
限公司預供擔保，得免為假執行。
原告其餘假執行之聲請駁回。
　　　事實及理由
一、原告起訴主張：
　㈠被告於111年3月1日與原告聯安公寓大廈管理維護股份有限公
    司（下稱聯安管理維護公司）簽訂綜合管理契約書，委託原
    告聯安管理維護公司管理基隆市○○區○○路000號～399之6號建
    築物(即城上城社區)之行政事務處理、會館管理服務及園藝
    、清潔、機電監督管理，期間為自111年3月1日起至111年5
    月31日止，共計3個月，每月管理費用為55萬7,143元、稅金
    2萬7,857元，合計58萬5,000元。被告應於次月10日前將委
    託服務費(含稅)以電匯方式匯達原告聯安管理維護公司帳戶
    。詎被告短付原告聯安維護管理公司111年5月份之服務費13
    萬2,000元。
　㈡被告於111年3月1日另與原告聯安保全股份有限公司(下稱聯
    安保全公司)簽訂安全管理服務契約書，委由原告聯安保全
    公司就坐落基隆市○○區○○路000號～399之6號建築物（即城上
    城社區）提供公共區域安全服務之駐衛保全服務，服務期間
    為自111年3月1日起至111年5月31日止，共計3個月，每月駐
    衛保全費用為77萬6,190元、稅金3萬8,810元，合計81萬5,0
    00元。被告應於次月10日前將委託服務費(含稅)以電匯方式
    匯達原告聯安保全公司帳戶。詎被告短付原告聯安保全公司
    111年5月份之保全費用6萬6,000元。
　㈢依雙方簽訂之契約約定本來配置之保全人員早晚各5人、秘書
    61，因新冠肺炎疫情關係，111年4月底原告公司之員工楊政
    熹有在與被告委員們之即時通訊LINE群組中，向被告主任委
    員高庸、副主任委員、財務委員、監察委員、安全委員、行
    政委員、總幹事發送文字訊息「因疫情升溫請示主委及各位
    委員是否可以降低人員配置」「主管（指總幹事、副總幹事
    ）早晚各一位、早班一位秘書、晚班二位秘書、保秘一位，
    共四位秘書（減少2位)」，並製作班表傳送群組中，被告之
    安全委員及主任委員均有回傳貼圖，並未為反對之意思，故
    原告減少人員配置是有經被告之同意，疫情緩和後，人員配
    置即予回復。
　㈣若仍認原告有違約缺班，原告已事先於LINE即時通訊組群中
    向被告之委員們報備，被告之委員們並未有反對意見，使原
    告認為被告同意而陷原告於不利益之地位，若仍依安全管理
    契約約定缺班一哨一天扣3000元、依綜合管理約約定缺班一
    人一天扣3,000元，顯然過高，請求予以酌減。
　㈤並聲明：⑴被告應給付原告聯安保全公司6萬6,000元，及自11
    1年6月8日起至清償日止，按年息5%計算之利息：⑵被告應給
    付原告聯安管理維護公司13萬2,000元及自111年6月8日起至
    清償日止，按年息5%計算之利息。⑶並陳明願供擔保，請求
    准予假執行。
二、被告答辯：
　㈠被告係依與原告聯安管理維護公司、聯安保全公司分別簽訂
    之綜合管理契約書及安全管理服務契約書之約定對原告111
    年5月份缺班之情事予以分別扣罰13萬2,000元、6萬6,000元
    ，於法並無不合。　　
　㈡被告決議事項為多數決，委員共有25席，LINE之對話群組人
    數僅8人，且群組內有多少委員尚未確定，LINE之對話截圖
    所示均無委員有同意原告可以缺班之對話。況委員並無審查
    原告所提供班表之義務，非謂委員無表示不反對意見即逕自
    推認表示同意。
　㈢原告聯安保全公司111年5月份早、晚班維安累計缺班共計44
    員(早班25員、晚班19員)，實際計算罰款以24員計(早班以1
    5員計、晚班以9員計)，共扣款7萬2,000元；保全秘書缺班3
    員，共扣款9,000元、秘書共缺班53員，實際罰款以48員計
    ，共扣款14萬4,000元。故更正原告聯安保全公司應罰款7萬
    2,000元、原告聯安管理維護公司應扣款14萬4,000元。
　㈣並為答辯聲明:原告之訴駁回。如受不利之判決，願供擔保，
    請准免為假執行。
三、本院判斷:
　  雙方對於有於111年3月1日簽訂綜合管理契約書、安全管理
    服務契約書，每月約定含稅之管理維護費58萬5,000元保全
    服務費81萬5,000元、111年5月份聯安保全公司部分已支付7
    1萬4,978元（已扣除原告同意扣款10萬0,022元部分）、聯
    安管理維護公司部分已支付49萬2,522元（已扣除原告同意
    扣款9萬2,478元部分）及聯安管理維護公司部分缺乏人員未
    到班的扣款9萬2,478元、聯安保全公司缺班扣款及保全缺失
    罰款部分10萬0,022元等事項均不爭執。是本件之爭點為：
    原告聯安管理維護公司、聯安保全公司分別請求被告給付11
    1年5月份短付之聯安管理維護費用及聯安保全費分有無理由
    ？
　㈠首查，被告曾於111年6月9日以城管函字第Z000000000號函通
    原告：5月份秘書共缺班44人，人員缺班一罰款3,000元 ，
    總計罰款共132,000元。5月份保全共缺42人，人員缺班一人
    罰款3,000元，居家隔離不罰款，5月份保全還缺額22人，總
    計罰款66,000元。…故將依合約罰則辦理扣款，…將依約罰款
    198,000元…。(詳本院卷第45-47頁）。
　㈡按公寓大廈成立管理委員會者，應由管理委員互推一人為主
    任委員，主任委員對外代表管理委員會；公寓大廈管理條例
    第第29條第2項前段定有明文。次按意思表示有明示及默示
    之分，前者係以言語文字或其他習用方法直接表示其意思，
    後者乃以其他方法間接的使人推知其意思。又依表意人或其
    他情事，足以間接推知有同意之意思者，即發生同意之效力
    ，非以證明有明示同意為必要。（最高法院99年度台上字第
    1584號判決意旨可參)。本件原告主張其於111年4月底有在
    與被告委員們之即時通訊LINE群組中，向被告主任委員高庸
    、副主任委員、財務委員、監察委員、安全委員、行政委員
    、總幹事發送文字訊息「因疫情升溫請示主委及各位委員是
    否可以降低人員配置」「主管（指總幹事、副總幹事）早晚
    各一位、早班一位秘書、晚班二位秘書、保秘一位，共四位
    秘書（減少2位)」，並製作班表傳送LINE即時通訊群組中，
    安全委員及主任委員有分別回傳「雄大躹躬」貼圖、「饅頭
    人比個讚」貼圖，然並未為反對之意思，業據原告提出LINE
    即時通訊截圖在卷可稽(詳本院卷第79-81頁），被告就此部
    分並未爭執，是被告之法定代理人即主任委員高庸既有於原
    告發送上開文字訊息及班表後，回傳「饅頭人比個讚」貼圖
    ，而並未為反對之表示，而難期待原告仍需為適切之履約行
    為，實堪認被告對原告上開因應新冠肺炎疫情升溫期間所為
    人員配置減縮措施已發生同意之效力，從而，原告主張上開
    因應新冠肺炎疫情升溫期間所為人員配置減縮措施有經被告
    同意，堪可採認。
　㈡次按行使權利，履行義務，應依誠實及信用方法，為民法第1
    48條第2項所明定。此所謂誠信原則，係指一切法律關係，
    應各就其具體之情形，依正義衡平之理念加以調整，以求其
    妥適正當者而言。當事人締結之契約一經合法成立，即應受
    拘束，權利人依約得行使其權利。權利人未在相當期間內行
    使其權利，復有外顯之事實，足使義務人正當信任權利人已
    不欲行使其權利者，方得認權利人嗣後再為權利之行使，係
    違反誠實信用原則（最高法院99年度台上字第2287號判決意
    旨參照）。本件原告既有傳送「因疫情升溫請示主委及各位
    委員是否可以降低人員配置」「主管（指總幹事、副總幹事
    ）早晚各一位、早班一位秘書、晚班二位秘書、保秘一位，
    共四位秘書（減少2位)」等文字訊息於與被告委員但之群組
    中，尋求被告委員們之意見，並製作班表傳送群組中，
　　被告主任委員、安全委員知悉後，既未為反對之表示，主任
    委員高庸甚且回傳「饅頭人比個讚」貼圖，原告在推認已取
    得被告之同意下配置人員而為契約之履行，且於疫情緩和後
    即回復原配置之人員，依民法第148條之規定，被告自不得
    事後再向原告主張有何違反綜合管理契約書第19條第9款、
    安全管理服務契約第19條第7款之規定而為扣款處罰，是被
    告對原告上開所為之扣款處罰，難認合法有據，從而，原告
    請求被告應將此部分款項給付原告，並無不合，應予准許。
  ㈢又給付有確定期限者，債務人自期限屆滿時起，負遲延責任
    。遲延之債務，以支付金錢為標的者，債權人得請求依法定
    利率計算之遲延利息；而應付利息之債務，其利率未經約定
    ，亦無法律可據者，週年利率為5%，民法第229條第1項、第
    233條第1項前段、第203條分別定有明文。本件依兩造所簽
    訂之契約，雖均約定被告應於次月10日前給付，然原告聯安
    保全公司、聯安管理維護公司曾於111年6月22日分別以(111
    )聯安字第111000636號函、(111)聯公字第11100011號函，
    通知被告請於111年6月30日前分別支付6萬6,000元、13萬2,
    000元(詳本院卷第83、85頁)，是原告請求被告應自111年7
    月1日起加付法定遲延利息，並無不合，應予准許。至逾此
    範圍之請求，則屬無據，不應准許。
　㈣綜上所述，原告聯安管理維護公司、聯安保全公司依服務契
    約分別請求被告給付服務費6萬6,000元、13萬2,000元，及
    自111年7月1日起至清償日止，按年息5%計算之利息，為有
    理由，應予准許。至逾此範圍之請求，則屬無據，准予駁回
    。　
五、本件事證已經明確，兩造其餘攻擊或防禦方法及所提出之各
    項證據資料，經本院審酌後，認為均不足以影響本判決之結
    果，爰不予以一一論列，附此說明。
六、按各當事人一部勝訴、一部敗訴者，其訴訟費用，由法院酌
    量情形，命兩造以比例分擔或命一造負擔，或命兩造各自負
    擔其支出之訴訟費用，民事訴訟法第79條定有明文。本院審
    酌本件原告之訴雖一部勝訴，一部敗訴，惟原告請求被告給
    付上開服務費部分全部勝訴，僅請求被告給付上開服務費之
    利息部分一部敗訴；而一訴附帶請求利息、違約金者，於計
    算訴訟標的價額時，請求利息部分，不併算其價額等情，認
    為本件訴訟之訴訟費用，均由敗訴之被告負擔，較為允洽，
    又本件第一審裁判費為2,100元，此外核無其他費用支出，
    是其訴訟費用額確定為2,100元，爰依職權確定前開訴訟費
    用由被告負擔。
七、本判決原告勝訴部分，屬適用簡易訴訟程序所為被告敗訴之
    判決，原告雖陳明願供擔保聲請假執行，惟其聲明僅促使法
    院職權發動，爰就其勝訴部分不另為假執行准駁之諭知；併
    依聲請宣告被告如為原告預供擔保，得免為假執行。至原告
    敗訴部分，其假執行聲請已失依據，應併駁回。
八、結論：本件原告之訴為一部有理由，一部無理由，爰判決如
    主文。
中　　華　　民　　國　　111 　年　　12　　月　　6　　日
          　　　　基隆簡易庭法　官　林淑鳳
以上正本係照原本作成。
對於本件判決如有不服，應於收受送達後20日內向本院提出上訴
書狀，上訴於本院合議庭，並按他造當事人之人數附具繕本。如
委任律師提起上訴者，應一併繳納上訴審裁判費。
中　　華　　民　　國　　111 　年　　12　　月　　6　　日
                            書記官　張景欣